臺灣新北地方法院板橋簡易庭民事簡易判決
111年度板建簡字第26號
原      告  蘇怡君  
被      告  方建恒  
上列當事人間請求損害賠償事件，本院於民國111年5月26日言詞
辯論終結，判決如下：
    主      文
原告之訴及假執行之聲請均駁回。
訴訟費用由原告負擔。
    事實及理由
一、按訴狀送達後，原告不得將原訴變更或追加他訴。但有下列
    各款情形之一，不在此限：三、擴張或減縮應受判決事項之
    聲明者，民事訴訟法第255條第1項第3款定有明文，而依同
    法第436條第2項規定，此於簡易訴訟程序亦有適用。本件原
    告原起訴聲明請求：㈠被告應容忍原告進入新北市○○區○○路0
    0○0號10樓之1房屋就牆面施行修復行為。㈡被告應給付原告
    新臺幣（下同）50萬元，及自起訴狀繕本送達翌日起至清償
    日止，按週年利率百分之5計算之利息。嗣於民國111年5月2
    6日言詞辯論期日當庭變更聲明為：被告應給付原告50萬元
    ，及自起訴狀繕本送達翌日起至清償日止，按週年利率百分
    之5計算之利息，此核屬減縮應受判決事項之聲明，揆諸首
    揭規定，應予准許。
二、原告主張：
  ㈠被告自110年12月15日至111年2月28日止，在新北市○○區○○路
    00○0號10樓之2房屋(下稱10樓之2房屋)進行室內裝修工程，
    造成原告所有位於新北市○○區○○路00○0號10樓之1(下稱系爭
    房屋)與10樓之2房屋間、位在客廳之共用壁產生裂痕及破洞
    ，因被告就10樓之2房屋施作工程行為導致系爭房屋受有前
    開所述之損害，原告計受有：修繕費用93,500元、薪資損失
    28,000元、在外住宿費用11,000元、清潔費用12,000元、系
    爭房屋損害30萬元及為處理損壞位置所耗費之心力，併請求
    精神慰撫金55,500元，共計為50萬元。為此，爰依侵權行為
    損害賠償之法律關係，提起本件訴訟等語。並聲明：⒈被告
    應給付原告50萬元，及自起訴狀繕本送達翌日起至清償日止
    ，按週年利率百分之5計算之利息。⒉願供擔保，請准宣告假
    執行。
三、被告則以下列陳詞置辯，並聲明：⒈原告之訴及其假執行之
    聲請均駁回。⒉如受不利之判決，願供擔保請准宣告免為假
    執行。
  ㈠否認系爭房屋內共用壁之損壞係因10樓之2房屋內工程施作所
    造成。
  ㈡原告雖主張系爭房屋安全與未來出售價格受有影響，惟未見
    原告提出經專業人士鑑定後之報告，證明系爭房屋確實受影
    響且係被告所導致，又系爭房屋與10樓之2房屋為集合住宅
    ，若建築物安全受有影響，不可能僅有一戶受到影響，且社
    區管委會及工務局亦不可能放任不管，原告就系爭房屋內共
    用壁受有損害之情事應負舉證責任。
四、法院之判斷：
  ㈠原告主張之事實，業據其提出系爭房屋內共用壁出現裂痕及
    破洞之照片、10樓之2房屋施工照片、施工公告及10樓之2房
    屋土地暨建物第一類謄本為證。被告則否認系爭房屋內共用
    壁之損壞係由伊所造成，並以前詞置辯。
  ㈡按因故意或過失，不法侵害他人之權利者，負損害賠償責任
    ，民法第184條第1項前段定有明文。故侵權行為之成立，須
    行為人因故意過失不法侵害他人權利，即行為人須具備歸責
    性、違法性，且不法行為與損害間有相當因果關係，始能成
    立，而主張侵權行為賠償請求權之人，對於侵權行為之成立
    要件應負舉證責任。次按當事人主張有利於己之事實者，就
    其事實有舉證之責任，民事訴訟法第277條前段有明文規定
    。復按民事訴訟如係由原告主張權利者，應先由原告負舉證
    之責，若原告先不能舉證，以證實自己主張之事實為真實，
    則被告就其抗辯事實即令不能舉證，或其所舉證據尚有疵累
    ，亦應駁回原告之請求（最高法院17年上字第917號判例可
    資參照）。查，原告主張因被告在10樓之2房屋內施作室內
    裝修工程致系爭房屋內共用壁因此損壞，然經被告否認，則
    原告應就此部分主張負舉證之責，原告固據提出共用壁出現
    裂痕及破洞之照片，然此僅足以證明該共用壁有裂痕及破洞
    之現象，並未能以此即認與被告在10樓之2房屋內所為之施
    工行為間有何因果關係，原告復未能進一步舉證以實其說，
    故其主張被告施工行為導致共用壁有裂痕及破洞之現象乙節
    ，難認有據，委無足採。
五、綜上所述，原告依損害賠償之法律關係，請求被告應給付原
    告50萬元，及自起訴狀繕本送達翌日起至清償日止，按週年
    利率百分之5計算之利息，為無理由，應予駁回。其假執行
    之聲請，亦失所附麗，應併予駁回。
六、本件事證已臻明確，兩造其餘之攻擊防禦方法及所提證據，
    於判決結果不生影響，爰不一一論列，併此敘明。
七、訴訟費用負擔之依據：民事訴訟法第78條。　　
中　　華　　民　　國　　111 　年　　6 　　月　　23　　日
                  臺灣新北地方法院板橋簡易庭
                        法  官  陳怡親
以上為正本係照原本作成。
如不服本判決，應於送達後20日內，向本院提出上訴狀並表明上
訴理由，如於本判決宣示後送達前提起上訴者，應於判決送達後
20日內補提上訴理由書（須附繕本）。
中　　華　　民　　國　　111 　年　　6 　　月　　23　　日
                        書記官  劉芷寧